【裁判字號】    95,易,39
【裁判日期】    950222
【裁判案由】    竊盜等
【裁判全文】
臺灣板橋地方法院刑事判決                95年度易字第39號
公  訴  人  臺灣板橋地方法院檢察署檢察官
被      告  丙○○
            乙○○
上列被告因竊盜等案件，經檢察官提起公訴（94年度偵字第20323
號），本院判決如下：
    主  文
丙○○、乙○○結夥三人以上攜帶兇器毀壞門扇竊盜，累犯，各
處有期徒刑捌月。
扣案鐵撬壹支、千斤頂壹具沒收。
    事  實
一、丙○○、乙○○分別有毒品、竊盜等前科，其中：
  (一)丙○○曾因施用毒品案件，經臺灣臺東地方法院以91年度東
    簡字第31號判處有期徒刑6 月，如易科罰金以300 元折算1
    日確定，又因竊盜案件，經臺灣高雄地方法院以89年度易字
    第3682號判處有期徒刑1 年4 月確定。上開二罪經裁定定執
    行有期徒刑1 年8 月，執行至92年8 月4 日因縮短刑期假釋
    出監，至92年11月20日假釋期滿未經撤銷視為執行完畢。
  (二)乙○○則曾因搶奪案件，經臺灣南投地方法院以91年度訴字
    第258 號判處有期徒刑7 月確定；另因施用毒品案件，經本
    院以91年度訴字第1241號判處有期徒刑5 月，如易科罰金以
    300 年折算1 日確定，上開二罪合併定應執行有期徒刑10月
    ，於93年2 月29日縮短刑期執行完畢。
二、丙○○、乙○○於上開有期徒刑執行完畢後，均仍不知悔改
    ，而於94年11月20日凌晨4 時50分許，與真實姓名不詳綽號
    「阿義」之成年男子，共同基於為自己不法所有之犯意聯絡
    ，由「阿義」駕駛其單獨竊取之車號6973-GU 號自用小貨車
    （該車為宣肯有限公司於94年11月19日在台北縣泰山鄉○○○路120 巷22-10 號前失竊），搭載丙○○及乙○○至臺北
    縣樹林市○○街125 巷7 號前，由乙○○負責在旁把風接應
    ，丙○○及「阿義」則分持「阿義」所有，客觀上足供兇器
    使用之鐵撬1 支及千斤頂1 具，以強力撬啟之方式，撐開甲○○位在上址之工廠之鐵捲門，而毀壞該鐵門之結構，由「
    阿義」侵入屋內，竊取甲○○所有之紅銅1 支得手，而放置
    於前開自用小貨車上。嗣執行巡邏勤務之員警發現，「阿義
    」趁機逃逸他去，丙○○及乙○○則經警當場逮捕，並扣得
    其等行竊所用之鐵撬1 支及千斤頂1 具，及停放在旁之車號
    6973-GU 號自用小貨車，並於該自用小貨車上扣得其等竊得
    之紅銅1 支，以及丙○○所攜帶之手套4 只、帽子1 頂。
三、案經臺北縣政府警察局樹林分局報請臺灣板橋地方法院檢察
    署檢察官偵查起訴。
    理  由
一、按除被告所犯為死刑、無期徒刑、最輕本刑為3 年以上有期
    徒刑之罪或高等法院管轄第一審案件者外，於第一次審判期
    日前之準備程序進行中，被告先就被訴事實為有罪之陳述時
    ，審判長得告知被告簡式審判程序之旨，並聽取當事人、代
    理人、辯護人及輔佐人之意見後，裁定進行簡式審判程序，
    刑事訴訟法第273 條之1 第1 項定有明文。經核本件被告丙○○、乙○○所犯係死刑、無期徒刑、最輕本刑為3 年以上
    有期徒刑以外之罪，其於準備程序中就被訴事實為有罪之陳
    述，經法官告知簡式審判程序之旨，並聽取公訴人、被告之
    意見後，本院爰依首揭規定，合議裁定由受命法官獨任進行
    簡式審判程序，合先敘明。
二、上開事實，業據被告丙○○、乙○○坦承不諱，雖被告等辯
    稱並未進入上開工廠行竊，車上之紅銅可能是「阿義」進入
    竊得云云。惟本案係被告丙○○、乙○○及「阿義」結夥行
    竊之時，為巡經該處之員警所發現，當場扣得被告等行竊所
    用之鐵撬1 支及千斤頂1 具，以及停放在旁之車號6973-GU
    號自用小貨車，並於該自用小貨車上扣得其等竊得之紅銅1
    支，有卷附扣案物品照片、自願受搜索同意書、扣押筆錄、
    扣押物品目錄表在卷可稽，被告竊得之紅銅1 支，亦經被害
    人甲○○確認確係竊自上址工廠無訛，已確認領回，有贓物
    認領保管單在卷為憑。被告等雖辯稱可能係「阿義」進入竊
    取云云。然按共同正犯應就全部犯罪結果共負責任，故正犯
    中之一人，其犯罪已達於既遂程度者，其他正犯亦應以既遂
    論科，最高法院29年度上字第3617號判例足資參照。本件被
    告等既本於共同行竊之意而為行為分擔，就「阿義」個人竊
    取紅銅1 支之既遂行為，被告等亦應等同自己之行為而負既
    遂之責。綜上，被告等犯行堪以認定，應依法論處。
三、按刑法第321 條第1 項第3 款之攜帶兇器竊盜罪，係以行為
    人攜帶兇器竊盜為其加重條件，此所謂兇器，其種類並無限
    制，凡客觀上足對人之生命、身體、安全構成威脅，具有危
    險性之兇器均屬之，且祇須行竊時攜帶此種具有危險性之兇
    器為已足，並不以攜帶之初有行兇之意圖為必要，最高法院
    79年度臺上字第5253號判例意旨足資參照。本件被告所使用
    之鐵撬1 支、千斤頂1 具，質地堅硬，足以破壞鐵門，客觀
    上足對人之生命、身體、安全構成威脅，屬具有危險性之兇
    器當屬無疑。且被告等與「阿義」共3 人結夥，以破壞鐵門
    之方式為竊盜之犯行，核被告等所為，應該當於刑法第321
    條第1 項第2 款、第3 款、第4 款之加重竊盜罪。被告2 人
    與「阿義」就前開犯行有犯意聯絡及刑為分擔，應論以共同
    正犯。又被告等分別有事實欄所載之前案執行紀錄，有臺灣
    高等法院被告前案紀錄表在卷可稽，其於有期徒刑執行完畢
    後之5 年以內，再犯本件有期徒刑以上之罪，為累犯，應依
    法加重其刑。本院審酌被告等係臨時起意竊人財物，犯行出
    於偶發，其犯後坦承犯行，不無悔意，並斟酌其犯罪手段、
    所生危害等一切情狀，各量處如主文所示之刑。扣案鐵撬1
    支、千斤頂1 具，為「阿義」所有供犯罪所用，應予宣告沒
    收。至於扣案手套4 只、帽子1 頂，雖為被告丙○○所有，
    但當時係放置於車號6973-GU 號自用小貨車上，並非供犯罪
    所用或預備之物，不另為沒收之宣告，附此敘明。
據上論斷，應依刑事訴訟法273 之1 第1 項、第299 條第1 項前
段，刑法第321 條第1 項第2 款、第3 款、第4 款、第47條、第
38條第1 項第2 款，判決如主文。
本案經檢察官陳孟黎到庭執行職務。
中    華    民    國    95    年    2     月    22    日
                    刑事第十一庭    法  官  林漢強
上列正本證明與原本無異。
如不服本判決應於送達後10日內向本院提出上訴狀。
                                    書記官  黃大千
中    華    民    國    95    年    2     月    22    日
附錄本案論罪科刑法條全文
刑法第321條
犯竊盜罪而有左列情形之一者，處六月以上、五年以下有期徒刑
一  於夜間侵入住宅或有人居住之建築物、船艦或隱匿其內而犯
    之者。
二  毀越門扇、牆垣或其他安全設備而犯之者。
三  攜帶兇器而犯之者。
四  結夥三人以上而犯之者。
五  乘火災、水災或其他災害之際而犯之者。
六  在車站或埠頭而犯之者。
前項之未遂犯罰之。


司法院資訊處製作；財團法人民間司法改革基金會備份。
